臺灣臺中地方法院刑事判決　
111年度訴字第1039號
公  訴  人  臺灣臺中地方檢察署檢察官
被      告  歐文道



選任辯護人  林威成律師（法扶律師）
上列被告因強盜案件，經檢察官提起公訴（111年度偵字第15710
號），本院判決如下：
    主    文
乙○○犯攜帶兇器強盜罪，處有期徒刑捌年。扣案如附表編號一、
二所示之物均沒收。
    犯罪事實
一、乙○○因缺錢花用，竟基於意圖為自己不法所有之攜帶兇器強
    盜犯意，於民國111年4月9日凌晨1時30分許，攜帶其所有且
    客觀上對於人之生命、身體及安全構成威脅，可供兇器使用
    之水果刀1把、電擊棒1支（外觀各如附表編號1、2說明欄所
    示），並將上開水果刀、電擊棒連同手套放置於背包內，在
    臺中市南區臺中路與復興路3段之交岔路口，招手攔停並搭
    上甲○○駕駛之車牌號碼000-0000號營業小客車，指示甲○○駕
    車前往臺中市霧峰區之霧峰區綜合運動場。嗣甲○○駕車抵達
    霧峰區綜合運動場後，乙○○再示意甲○○駕車繼續往前行駛。
    待甲○○於同日凌晨1時50分許，駕車抵達位於臺中市霧峰區
    健東路123號之文山休閒農場前、銀聯一橋橋邊時，即詢問
    乙○○：再過去就是大里了，為什麼要再過去等語。乙○○隨即
    手持前揭未取下刀鞘之水果刀1把抵住甲○○右後頸部，對甲○
    ○恫稱「我缺錢」，而以上述強暴、脅迫手段，至使甲○○因
    一人於凌晨時分在人煙稀少地點，遭人持刀近身威脅致心生
    畏懼而不能抗拒，僅能趁隙取走放置於前開車輛副駕駛座上
    之手機、皮夾並迅速棄車逃跑，而任由乙○○將該營業小客車
    駛離現場並取得該車及該車內之如附表編號5、6、7所示鑰
    匙、三星廠牌手機及現金新臺幣（下同）1,150元得手。甲○
    ○下車逃離後，見乙○○駕車離去，隨即報警處理，經警調閱
    現場及路口監視器循線追查，於同日凌晨2時55分許，在臺
    中市○○區○○路0段000號前逮捕乙○○，並扣得如附表所示之物
    （與本案有關或無關之物，均詳如附表說明欄所示），而悉
    上情。
二、案經甲○○訴由臺中市政府警察局霧峰分局報告臺灣臺中地方
    檢察署檢察官偵查起訴。
    理    由
一、證據能力部分
  ㈠以下本案所引用被告以外之人於審判外之言詞或書面陳述，
    均經本院於審判時當庭直接提示而為合法調查，檢察官、被
    告乙○○及其選任辯護人均同意作為證據（見本院卷第248頁
    ），本院審酌前開證據作成或取得狀況，均無非法或不當取
    證之情事，亦無顯不可信情況，故認為適當而均得作為證據
    。是前開證據，依刑事訴訟法第159條之5規定，均具有證據
    能力。
  ㈡除法律另有規定外，實施刑事訴訟程序之公務員因違背法定
    程序取得之證據，其有無證據能力之認定，應審酌人權保障
    及公共利益之均衡維護，刑事訴訟法第158條之4定有明文。
    本案所引用之非供述證據，並無證據證明係實施刑事訴訟程
    序之公務員違背法定程序所取得，且檢察官、被告及其選任
    辯護人均未表示無證據能力，自應認均具有證據能力。
二、認定犯罪事實所憑證據及理由
　　訊據被告固坦承其於上開時、地，攜帶其所有如附表編號1
    、2所示水果刀1把、電擊棒1支，搭乘告訴人甲○○駕駛之營
    業小客車抵達上址文山休閒農場，手持物品向告訴人甲○○恫
    稱「我缺錢」後，告訴人甲○○隨即取走手機、皮夾並棄車逃
    離，其遂駕駛上開營業用小客車（車內有鑰匙、三星廠牌手
    機及現金1,150元）離開現場等情，惟矢口否認有何加重強
    盜犯行，並辯稱：其係持電擊棒向告訴人甲○○稱「我缺錢」
    ，且該電擊棒並未碰到告訴人甲○○之身體。其所為並非加重
    強盜，係恐嚇取財等語。被告之辯護人為被告辯以：①關於
    被告所持兇器是否為水果刀乙節，僅有告訴人甲○○之單一指
    訴，且告訴人甲○○對此先稱係西瓜刀、後改稱水果刀，前後
    所述不一；又若被告確係手持水果刀，則告訴人甲○○靠右拿
    取副駕駛座之手機、錢包，豈非增加告訴人甲○○受傷風險。
    是告訴人甲○○所述並不合理且殊有可疑，自不能以告訴人甲
    ○○之陳述為被告不利之認定。②另告訴人甲○○當下尚有能力
    拿取手機、皮夾再開啟車門逃離現場，且因對被告早有戒心
    而有所準備，足見告訴人甲○○尚未達到至使不能抗拒之程度
    。是被告所為應僅構成恐嚇取財罪等語。經查：
　㈠被告於上開時、地，攜帶其所有如附表編號1、2所示水果刀1
    把、電擊棒1支，搭乘告訴人甲○○駕駛之營業小客車抵達上
    址文山休閒農場，手持物品向告訴人甲○○恫稱「我缺錢」後
    ，告訴人甲○○當即取走手機、皮夾並棄車逃離，被告隨後駕
    駛上開營業用小客車（車內有鑰匙、三星廠牌手機及現金1,
    150元）離開現場等情，為被告所坦承（見本院卷第32、76
    至77、276頁），核與證人即告訴人甲○○於偵訊及本院審理
    時具結證述情節相符（見偵卷第129至130頁、本院卷第249
    至272頁），並有查獲現場及扣案物品採證照片17張、車輛
    詳細資料報表、臺中市政府警察局霧峰分局刑案現場勘查報
    告、臺中市政府警察局111年5月5日中市警鑑字第111003549
    5號鑑定書、文山休閒農場電子地圖1張、農場外觀照片1張
    、鄰近道路街景圖3張在卷可稽（見偵卷第73、83至90、97
    、135至146、151至153頁、本院卷第173至181頁），上開事
    實，堪以認定。又扣案如附表編號1、2所示水果刀1把、電
    擊棒1支，各經本院勘驗結果，水果刀刀（含刀鞘）長約33
    公分，刀柄、刀鞘為木質，刀柄約11.8至12公分，刀鞘約21
    公分。刀刃為金屬材質，鋒利，刀刃長約17公分；另電擊棒
    外觀黑色，材質為硬殼塑膠製，質地堅硬，長約17公分，握
    把處寬約5.8至6公分，前端寬約5.2 、5.3公分，厚度約3公
    分等情，有本院111年8月2日勘驗筆錄、扣案水果刀及電擊
    棒照片共20張在卷可證（見本院卷第99至137、211至217頁
    ），足見上開水果刀之刀刃為質地堅硬、鋒利之金屬材質，
    而電擊棒則為質地堅硬之硬殼塑膠製工具。倘持該水果刀或
    電擊棒揮擊，或以電擊棒電擊他人身體，自足以傷害人之生
    命、身體，依一般社會觀念與經驗，客觀上足以對他人生命
    、身體、安全構成威脅而具有危險性，自均屬兇器無訛。
　㈡被告雖辯稱其係手持電擊棒等語；被告之辯護人亦為被告辯
    以：無證據證明被告係手持水果刀等語。惟查：
　　⒈證人即告訴人甲○○於⑴偵訊時具結證稱：其駕駛計程車到橋
      邊停下來後，向被告表示：再過去就是大里等語。被告回
      以：在這邊停下來等語，並移動到其正後方，自其右方持
      未拔下刀鞘之水果刀抵到其脖子，應該不是電擊棒。被告
      持該刀（未拿起刀鞘）碰到其身體時，其立刻往旁邊拿起
      手機、錢包閃開並開啟車門逃走，其當時正好沒有繫安全
      帶等語（見偵卷第129頁）；⑵本院審理時具結證述：其駕
      駛計程車抵達霧峰運動公園後，被告要求其繼續駛往前，
      其駕駛計程車停在文山休閒農場前、銀聯一橋橋頭後，向
      被告詢問：你要霧峰，這邊過去就是大里，為何要再過去
      等語。被告就坐到大約後座中間的位置，拿未取下刀鞘之
      水果刀抵住其右後頸並稱「我缺錢」。其感覺到被告係以
      水果刀刀鞘抵住自己，亦看到被告手持含刀鞘之水果刀，
      該物不是電擊棒。當時橋頭上有燈光，車內雖未開燈，暗
      暗的，但其能確認被告手持是水果刀，至於刀身顏色其無
      法確定。其當時感到很害怕，立刻拿起副駕駛座上之錢包
      、手機並開啟車門逃下車。其在緊急情況下拿走手機之原
      因是希望在郊區能夠自救等語（見本院卷第249至271頁）
      。經核證人甲○○上開證述被告於其駕駛計程車停在銀聯一
      橋橋頭後，即手持未取下刀鞘之水果刀抵住其右後頸部，
      其立刻拿起錢包、手機逃出車外之主要情節，前後均相一
      致且具體詳盡，亦無何違背事理常情之處，若非證人甲○○
      親身經歷，豈可能一再重複為類同情節之證述，並有水果
      刀1把扣案可佐，足徵證人甲○○前揭證述內容，係有所本
      ，無違常情，堪以採信。另衡以本案扣案水果刀之刀鞘、
      刀柄係木質質地，扣案電擊棒前端係2個金屬尖頭、外殼
      為塑膠製、形狀為長方形，有扣案物品照片2張在卷可佐
      （見本院卷第109、125頁），衡情上開物品對人體帶來之
      觸感並不相同，又縱使本案案發當時天色昏暗，然應尚能
      辨識物品外觀形狀，是證人甲○○應不至於誤認被告所持物
      品為何。又證人甲○○與被告間並無仇隙糾紛，且倘若證人
      甲○○確為誣陷被告而為不實證述，其大可誇大被告之行徑
      、陳述諸如以水果刀利刃抵住其咽喉處等更加聳動之被害
      情節，而非稱被告僅以未取下刀鞘之水果刀抵住右後頸部
      ，基此，益徵證人甲○○所述上開情節非虛，堪可採信。是
      被告及其辯護人所辯尚難採信。
　　⒉辯護人雖辯以：關於是否持水果刀乙節，僅有證人甲○○之
      單一指訴，且證人甲○○於本院作證時，先向檢察官陳述被
      告係持西瓜刀、後又改稱水果刀，前後陳述不一，不可採
      信。另證人甲○○靠右拿取副駕駛座之手機、皮夾之情節亦
      不合理等語。惟查，證人甲○○上開證述情節，有扣案水果
      刀1把可資佐證，已如前述；又證人甲○○上開證述被告手
      持器械部分或有不盡一致之處，然均係屬於刀械之一種，
      且上開內容屬細節性事項，證人甲○○陳述不一，容或屬其
      因時間經過而記憶淡忘、因事隔已久而記憶錯誤所致，均
      有可能。況證人甲○○於本院審理時證稱：（辯護人問：你
      是否很確定就是水果刀？因為剛剛一開始你跟檢察官講西
      瓜刀？）就是水果刀，不是西瓜刀，那是我的口誤等語（
      見本院卷第255頁）。基此，尚難執此逕行推論證人甲○○
      所述內容並非屬實。至證人甲○○於車內駕駛座伺機靠右拿
      取置放在副駕駛座上手機、錢包之行為，乃證人甲○○於緊
      急狀況下為求自救、甘冒風險之行為，不能因此而認為證
      人甲○○非處於不能抗拒情狀為有利被告之認定。
　㈢被告及被告之辯護人雖辯以本案僅構成恐嚇取財，而非加重
    強盜等語，惟查：
　　⒈按強盜罪，係以意圖為自己或第三人不法所有，以強暴、
      脅迫、藥劑、催眠術或他法至使不能抗拒而取他人之物或
      使其交付，為構成要件。所謂至使不能抗拒，係指行為人
      所施用之強暴、脅迫等非法方法，在「客觀上」足使被害
      人喪失意思自由，並達於不能抗拒之程度者而言；而強盜
      罪與恐嚇取財罪之區別，係以對於被害人施用強暴、脅迫
      等非法方法，所加之威嚇程度為標準，倘其程度足以抑壓
      被害人之意思自由，達於不能抗拒之程度，而取他人之物
      或使其交付者，即屬強盜罪；否則，被害人交付財物與否
      ，尚有相當之意思自由，在社會一般通念上，猶未達不能
      抗拒之程度，不過因此懷有恐懼之心，則僅成立恐嚇取財
      罪（最高法院94年度台上字第1782號判決意旨參照）。至
      於是否「不能抗拒」，除應考量行為人所實施之不法手段
      是否足以抑制通常人之抗拒，使之喪失自由意思外，並應
      就被害人之年齡、性別、性格、體能及當時所處環境等因
      素，加以客觀之考察，以為判別標準（最高法院88年度台
      上字第2132號判決意旨參照）。
　　⒉被告於前揭時、地，手持含刀鞘之水果刀抵住告訴人甲○○
      右後頸部，對告訴人甲○○稱「我缺錢」等語之事實，已如
      前述，衡諸常情，被害人甲○○於瞬間遭被告持刀抵住右後
      頸部並恫稱「我缺錢」時，內心自會相當恐懼，應無甘冒
      生命危險而予以反抗之可能，堪認係「脅迫」行為；且被
      告之舉動係直接對於告訴人甲○○之身體施以暴力，且實際
      對被害人甲○○之生命、身體安全產生急迫之危險，而強取
      財物，堪認係「強暴」行為。查被告所持上開水果刀係具
      相當殺傷力之物品，持之得以輕易造成他人受傷、甚至死
      亡，是常人於遭人持刀威嚇時，因擔心自身安全而感到畏
      懼，實與常情相符。尤其，被告係將水果刀抵住他人右後
      頸部，而脖頸部係人體脆弱之致命部位，持刀抵向他人脖
      頸之行為，其威脅他人生命之意更為明顯，一般人於此情
      境下，衡情自感到無比恐懼，而無法反抗被告之請求，而
      足以壓制告訴人甲○○之意思自由。另參以本案案發地點即
      文山休閒農場附近環境空曠，亦非密集住宅區、幾無住家
      ，有文山休閒農場電子地圖1份、農場外觀照片1張及鄰近
      道路街景圖3張附卷可參（見本院卷第173至181頁），證
      人甲○○於本院審理時亦具結證稱：本案案發時間大概是凌
      晨1時許，且該路段車輛很少、幾乎只有其駕駛車輛而已
      ，亦無其他行人等語（見本院卷第249至271頁），核與上
      開農場外觀照片及鄰近道路街景圖相符，且與常情無違，
      堪以採信。是被告刻意選擇凌晨之人煙稀少時刻於偏僻地
      點為本案犯行，利用告訴人甲○○獨自一人而孤立無援之際
      ，在計程車內持含刀鞘之水果刀抵住告訴人甲○○右後頸部
      並恫稱缺錢等語，依當時客觀環境觀察，堪信一般人處於
      同一情境下，均認為被告隨時可能對自己之生命、身體安
      全造成重大危害，身心必皆處於甚為恐懼、害怕不安之狀
      態而不敢或無法反抗，是被告於案發當時所為之強暴、脅
      迫行為確足以壓抑被害人甲○○之意思自由，使告訴人甲○○
      達於不能抗拒之程度甚明，此由證人甲○○於本院審理時具
      結證述：被告拿著刀子說「我缺錢」時，其感到很害怕，
      覺得自己的生命受到一定程度之威脅等語（見本院卷第24
      9至271頁），益徵告訴人甲○○係因遭受被告施以前述強暴
      、脅迫手段，恐遭不測，為求自保，不敢反抗，僅能以棄
      車逃逸方式交付車輛及車內財物。
　　⒊又被告之辯護人雖為被告辯以：告訴人甲○○對被告早有戒
      心而有所準備，尚有能力拿取手機、錢包逃離，尚難認達
      至使不能抗拒之程度等語。惟查，惟告訴人甲○○遭受被告
      持水果刀強盜財物，客觀上顯已達不能抗拒之程度，已如
      前述。且證人甲○○於本院審理時具結證述：其從事駕駛計
      程車經驗約20、30年，故在被告指定去處不明確時有所警
      覺。其為了在郊區能夠自救，故急中生智趕緊拿取手機、
      錢包逃出車外等語（見本院卷第249至271頁），是告訴人
      甲○○之所以對被告早生戒心、拿取手機及錢包逃跑，係告
      訴人甲○○基於其過往經驗並為求自保之機警反應，不能因
      告訴人甲○○當時逃離求生，避免更進一步之侵害，而反推
      其自由意志無遭受壓制。況告訴人甲○○實際上亦無抗拒行
      為，僅係消極棄車逃跑而已。是以，辯護人上開所辯，尚
      難採信。
　　⒋綜上所述，被告本案所為，在客觀上顯已達抑制告訴人甲○
      ○之抵抗，使告訴人甲○○之意思及行動自由受到壓抑，而
      在身體上及精神上達於不能抗拒之程度，自屬強盜而非恐
      嚇取財。是被告及其辯護人上開所辯，自不足採。
　㈣被告及其辯護人聲請調查證據為本院不採之理由：
　　⒈被告及其辯護人雖聲請鑑定扣案電擊棒是否具有殺傷力（
      見本院卷第78頁），惟本案事證已臻明確，並經本院認定
      如前所述，被告及其辯護人上揭聲請調查證據無調查必要
      ，應予駁回。
　　⒉被告另聲請對告訴人甲○○進行測謊鑑定等情（見本院卷第2
      80頁），惟因測謊不具科學所強調的再現性，亦難以檢視
      過程與結果的正確性，故就測謊結果有無證據能力乙節已
      多有爭論，且本案事實業據本院認定如前，事實已臻明瞭
      無再調查之必要，是被告聲請調查上開證據，即無調查必
      要，應予駁回。
　㈤綜上所述，被告及其辯護人所辯與客觀事證不符，亦與常情
    有違，尚難採信。本案事證明確，被告上開加重強盜犯行洵
    堪認定，應依法論科。
三、論罪科刑部分
  ㈠被告於本案行為時攜帶之水果刀、電擊棒均係兇器，已如前
    述。是核被告所為，係犯刑法第328條第1項之強盜罪，而有
    同法第321條第1項第3款之情形，應論以同法第330條第1項
    之攜帶兇器強盜罪。
  ㈡被告之辯護人為被告辯以：請考量被告係因原本答應借貸金
    錢予被告之友人避不見面，且身上僅存現金亦不夠給付計程
    車資，情緒激動，方一時失慮為本案犯行之情況；及被告於
    過程中並未造成告訴人甲○○身體受傷，告訴人甲○○最後亦順
    利取回財物之犯罪情節，倘量處加重強盜罪之最低本刑猶嫌
    過重，請依刑法第59條減輕其刑等語（見本院卷第279至280
    頁）。惟按刑法第59條規定犯罪之情狀可憫恕者，得酌量減
    輕其刑，其所謂「犯罪之情狀」，與同法第57條規定科刑時
    應審酌之一切情狀，並非有截然不同之領域，於裁判上酌減
    其刑時，應就犯罪一切情狀（包括第57條所列舉之10款事項
    ），予以全盤考量，審酌其犯罪有無可憫恕之事由（即有無
    特殊之原因與環境，在客觀上足以引起一般同情，以及宣告
    法定最低度刑，是否猶嫌過重等），以為判斷。衡諸被告所
    犯本案犯行之犯罪目的、動機、手段等全案情節，被告僅因
    個人缺錢使用，竟攜帶前述水果刀、電擊棒，於凌晨時分，
    利用人煙罕至、難以求援之客觀環境，以未取下刀鞘之水果
    刀抵住告訴人甲○○右後頸，對告訴人甲○○加重強盜上開財物
    得手，在客觀上顯無任何情堪憫恕或特別之處，難認有何特
    殊原因或事由，足以引起一般人之同情而顯可憫恕，況強盜
    等暴力犯罪，對個人生命、財產及社會危害既深且廣，若於
    法定刑度之外，動輒適用刑法第59條規定酌減其刑，亦不符
    合從重處罰加重強盜犯行之刑事政策，是本案實難認被告有
    何情輕法重情形之可言，自無刑法第59條適用之餘地。被告
    之辯護人上開所辯，尚難憑採。　　　　
  ㈢爰以行為人之責任為基礎，審酌被告於假釋期間，本應謹言
    慎行，卻仍不知警惕，不以正當方式獲取所需金錢，竟於凌
    晨時分，指示告訴人甲○○駕駛計程車前往偏僻、空曠地點，
    以上開方式對告訴人甲○○為加重強盜行為，使告訴人甲○○不
    能抗拒而交付上述財物，所為對於他人生命、身體、財產及
    社會治安均構成重大威脅，並造成告訴人甲○○受有上開價值
    之財產損失及心理陰霾，犯罪所生損害程度非輕；考量被告
    否認犯行之犯後態度，已將強盜財物返還予告訴人甲○○之情
    況，兼衡被告之動機、目的、前科素行、智識程度、生活狀
    況（見本院卷第15至24、276、277頁）等一切情狀，量處如
    主文所示之刑。　　　
  ㈣被告及其辯護人雖聲請調取被告之假釋期間觀護資料（見本
    院卷第280頁），惟此部分與本案量刑尚無重要關聯，尚無
    調查必要，應予駁回。
四、沒收部分
　㈠按供犯罪所用、犯罪預備之物或犯罪所生之物，屬於犯罪行
    為人者，得沒收之，刑法第38條第2項前段定有明文。扣案
    如附表編號1、2所示水果刀、電擊棒均為被告所有並供被告
    為本案犯行所用之物，業經認定如前，應依刑法第38條第2
    項規定宣告沒收。
　㈡按犯罪所得，屬於犯罪行為人者，沒收之；犯罪所得已實際
    合法發還被害人者，不予宣告沒收或追徵，刑法第38條之1
    第1項前段、第5項分別定有明文。扣案如附表編號4至7所示
    之物，均為被告之犯罪所得，已如前述，惟如附表編號4至7
    所示之物均已發還予告訴人甲○○等情，有贓物認領保管單1
    份在卷可憑（見偵卷第69頁），堪認犯罪所得已合法發還予
    告訴人甲○○，爰不予宣告沒收。
　㈢扣案如附表編號3所示之物，雖為被告所有，惟與本案無關，
    故不予宣告沒收。
據上論斷，應依刑事訴訟法第299條第1項前段，刑法第330條第1
項、第38條第2項前段，判決如主文。
本案經檢察官何昌翰提起公訴，檢察官林卓儀到庭執行職務。
中　　華　　民　　國　　111 　年　　9 　　月　　20　　日
　　　　　　　　　刑事第五庭  審判長法  官 唐中興
　　　　　　　　　　　　　　　　　　法  官 黃龍忠 
　　　　　　　　　　　　　　　　　　法  官 李怡真
以上正本證明與原本無異。                              
如不服本判決應於收受判決後20日內向本院提出上訴書狀，並應
敘述具體理由；其未敘述上訴理由者，應於上訴期間屆滿後20日
內向本院補提理由書（均須按他造當事人之人數附繕本）「切勿
逕送上級法院」。  
告訴人或被害人如不服判決，應備理由具狀向檢察官請求上訴，
上訴期間之計算，以檢察官收受判決正本之日起算。   
                                   書記官  林怡君
中　　華　　民　　國　　111 　年　　9 　　月　　20　　日
附錄本案論罪科刑法條全文：
中華民國刑法第330條
犯強盜罪而有第321條第1項各款情形之一者，處7年以上有期徒
刑。
前項之未遂犯罰之。

中華民國刑法第328條
意圖為自己或第三人不法之所有，以強暴、脅迫、藥劑、催眠術
或他法，至使不能抗拒，而取他人之物或使其交付者，為強盜罪
，處5年以上有期徒刑。
以前項方法得財產上不法之利益或使第三人得之者，亦同。
犯強盜罪因而致人於死者，處死刑、無期徒刑或10年以上有期徒
刑；致重傷者，處無期徒刑或7年以上有期徒刑。
第1項及第2項之未遂犯罰之。
預備犯強盜罪者，處1年以下有期徒刑、拘役或9千元以下罰金。

中華民國刑法第321條
犯前條第1項、第2項之罪而有下列情形之一者，處6月以上5年以
下有期徒刑，得併科50萬元以下罰金：
一、侵入住宅或有人居住之建築物、船艦或隱匿其內而犯之。
二、毀越門窗、牆垣或其他安全設備而犯之。
三、攜帶兇器而犯之。
四、結夥三人以上而犯之。
五、乘火災、水災或其他災害之際而犯之。
六、在車站、港埠、航空站或其他供水、陸、空公眾運輸之舟、
    車、航空機內而犯之。
前項之未遂犯罰之。

附表：
編號 扣案物品名稱 說明 1 水果刀1把 ⒈水果刀刀（含刀鞘）長約33公分，刀柄、刀鞘為木質，刀柄約11.8至12公分，刀鞘約21公分。刀刃為金屬材質，鋒利，刀刃長約17公分（照片見本院卷第125-137頁）。 ⒉為被告所有並供為本案犯行所用之物，應予宣告沒收。 2 電擊棒1支 ⒈電擊棒外觀黑色，材質為硬殼塑膠製，正面標示「TITAN 」、背面標示閃電符號、「2109GR0461」，質地堅硬，尾端附掛繩，長約17公分，握把處寬約5.8至6公分，前端寬約5.2 、5.3公分，厚度約3公分（照片見本院卷第99-123頁）。 ⒉為被告所有並供為本案犯行所用之物，應予宣告沒收。 3 手套1支 為被告所有之物，與本案無關，不予宣告沒收。 4 車牌號碼000-0000號營業小客車1輛 被告為本案加重強盜犯行之犯罪所得，業已發還予告訴人甲○○，不予宣告沒收。 5 鑰匙1支  6 三星廠牌行動電話1支  7 現金新臺幣1,150元